

CONTACTO



221 556 0426



La Plata, Buenos Aires



matiascarseven@gmail.com



https://matiascarcacha.github.io/ hosting/

HABILIDADES

JavaScript

CSS

HTML

Bootstrap

Figma

PHP

Angular

React

CONOCIMIENTOS

Git

MySQL

C#

Laravel

Java

IDIOMAS

Español

Inglés

MATÍAS CARCACHA MILLÁN

Desarrolador Web UI/UX.

Soy Matías, Argentino de 33 años. Vivo en La Plata, Buenos Aires. Cuento con título de Técnico Superior en Análisis de Sistemas. Me gustaría explotar todos los conocimientos que he adquirido durante mi carrera. Confiable y responsable.

EXPERIENCIA LABORAL

Diseñador de Páginas Web - Freelance

Octubre 2021 - Actualidad

Creación de productos tecnológicos, transformación digital, gestión de la información.

Administrativo - Grupo Nican

Noviembre 2014 a Marzo 2021

Cajero, pago a proveedores, manejo de redes sociales, compra de suministros, pago de servicios, mantenimiento del área, atención al cliente.

Soporte Técnico - M&G Servicios Tecnológicos

Marzo 2013 a Febrero 2015

Instalación de redes, instalación y mantenimiento de Sistemas Operativos, atención al cliente.

EDUCACIÓN

Instituto Superior de Formación Docente y Técnica Nº12, La Plata

Técnico Superior en Análisis de Sistemas - Marzo 2021

Escuela Secundaria Media Nº2, La Plata

Bachillerato en Ciencias Naturales - Diciembre 2008

CURSOS

Universidad Tecnológica Nacional, Argentina

Desarrollo de Páginas Web - HTML, CSS, Javascript, React - Febrero - Act.